臺灣基隆地方法院基隆簡易庭小額民事判決
　　　　　　　　　　　　　　　　　 100年度基小字第1224號
原　　　告　張仲亭
被　　　告　郭良貴
上列當事人間請求給付借款事件，本院於民國100 年10月26日言
詞辯論終結，判決如下：
    主  文
被告應給付原告新臺幣陸萬元，及自民國八十八年一月二十一日
起至民國一○○年九月二十一日止，按週年利率百分之五計算之
利息。
原告其餘之訴駁回。
訴訟費用新臺幣壹仟元由被告負擔十分之六，餘由原告負擔。
本判決原告勝訴部分得假執行。
    事實及理由
一、原告起訴主張：被告於民國88年1 月21日向原告借款新臺幣
    （下同）10萬元，兩造約定自借款日起按月息1.5 分計算利
    息，被告並應於88年3 月1 日清償本息，惟被告僅於88年5
    月底清償原告4 萬元本息（2 分息），迄今尚欠原告6 萬元
    本金及自88年1 月21日起100 年9 月21日止之利息137,700
    元（計算式：60,000元×1.5 分月息×153 月＝900 元×15
    3 月＝137,700 元），合計19萬7, 700元，為此提起本件訴
    訟等語。並聲明：被告應給付原告19萬7,700 元。
二、被告則以：被告確曾於88年1 月21日向原告借款10萬元，並
    同意自借款日起給付利息，嗣業已清償4 萬元本息，故尚欠
    原告6 萬元本息，惟兩造就利息並未約定利率，至於當初清
    償4 萬元本息時，給付原告多少利息已不記得等語，資為抗
    辯。
三、被告於88年1 月21日向原告借款10萬元，並同意自88年1 月
    21日起計付利息，嗣於88年5 月業已清償原告4 萬元本息，
    迄今尚欠原告6 萬元本息等情，有原告提出之借據附卷可稽
    ，且為兩造所不爭執，堪信為真實。至原告主張兩造約定按
    月息1.5 分計算利息等語，則為被告所否認，查原告主張本
    件借款之利率為月息1.5 分，惟依其計算式所示每月利息為
    900 元，換算後利率應為月息1.5 厘（即1.5 ﹪），並非月
    息1.5 分（即15﹪），然其又主張已清償之4 萬元部分，利
    率為月息2 分，前後主張已非一致，且就兩造間有約定利率
    一事，亦未舉證以實其說，故被告辯稱兩造間並未約定利息
    等語，應堪採信。按應付利息之債務，其利率未經約定，亦
    無法律可據者，週年利率為5 ﹪，民法第203 條定有明文，
    是兩造間已合意給付利息但未約定利率，依前開規定，自應
    按週年利率5 ﹪計算利息。從而，原告依消費借貸之法律關
    係，請求被告給付6 萬元及自88年1 月21日起至100 年9 月
    21日止，按週年利率5 ﹪計算之利息，為有理由，應予准許
    ，逾此範圍之請求，則無理由，應予駁回。
四、本件判決所命給付之金額未逾50萬元，依民事訴訟法第389
    條第1 項第5 款規定，應依職權宣告假執行，爰依職權宣告
    之。
五、訴訟費用負擔之依據：民事訴訟法第79條。
中    華    民    國   100    年    11    月    9     日
                  基隆簡易庭法  官  陳怡安
以上正本係照原本作成。
對於本件判決如有不服，應於收受送達後20日內向本院提出上訴
書狀，上訴於本院合議庭，並按他造當事人之人數附具繕本。
如委任律師提起上訴者，應一併繳納上訴審裁判費。
當事人之上訴，非以判決違背法令為理由不得為之，上訴狀應記
載上訴理由，表明下列各款事項：
(一)原判決所違背之法令及其具體內容。
(二)依訴訟資料可認為原判決有違背法令之具體事實。
中    華    民    國   100    年    11    月    9     日
                            書記官  王鵬勝